# 请教无股权关系的合并问题

提问人：wzjcpv 时间：2014-07-21 12:17:18
我有问题类似，一公司为了规避国家法律监管，以隐名持股的方式向另一公司投资，和被投资单位法律上的代持股东约定所有的风险和报酬均由本公司承担，问题是：在不符合法律监管的条件下，可否将被投资单位纳入合并范围？？

回答人：chenyiwei
按实质重于形式原则处理，但在附注中需充分披露这样操作的法律风险，如满足预计负债确认条件的，还应把相关的违法违规事项导致潜在损失的预计负债确认在表内。

提问人：wzjcpv 时间：2014-07-21 12:25:19
另外，谈谈本人的看法 个人认为， 会计对经济事项的确认，有一个大的前提，那就是合法性。在合法性的框架下，再讨论定量的会计处理。本案例，由于不符合法律监管，个人理解，不应纳入合并范围。请指正。

回答人：chenyiwei
不赞同此观点。会计信息质量要求首要的是真实性、完整性、可靠性、及时性等，所反映的经济业务本身的合规性（此处的“规”是指会计准则以外的法律法规）不是会计信息质量要求的内在组成部分。

提问人：夏天的大树 时间：2014-07-21 10:32:02
请问陈版，实质控制的境外公司如何合并报表？
请问，公司由于无法直接在境外某地设立公司，通过私人渠道委托当地个人成立一公司经营业务，双方约定（口头，后期补协议了），该个人每年只固定拿 10 万元，其余业务收入都是在收到款项后直接转回境内公司，银行账号操作、控制均是本公司人员掌握；该境外公司对外签署销售、采购合同也都是我公司人员在合同上签字（这些人在境外公司并不任职，均为本公司高管），合作伙伴都是认可的。 现在问题是：我和该公司无股权联系，却实际经营控制该公司，在新准则下是否可以合并该公司报表，如何账务处理操作？另外在法律上是否存在瑕疵，请版主和各位同行指教。

回答人：chenyiwei
会计信息质量要求首要的是真实性、完整性、可靠性、及时性等，所反映的经济业务本身的合规性（此处的“规”是指会计准则以外的法律法规）不是会计信息质量要求的内在组成部分。所以，虽然这样操作可能违反国家外汇管理、税务等方面的法规，但在有确凿证据表明本企业能够控制该境外企业的情况下，应将其纳入合并报表范围（此情况下该企业的开办资金往往是本企业通过不正规途径汇出的，可作为投资成本确认）。但另一方面，应对该违法违规事项的潜在风险予以充分披露和提示，并在满足预计负债确认条件的前提下，对可能的处罚后果等按照或有事项准则的规定确认为预计负债。